臺灣士林地方法院民事判決　　　　　　　　　　　　九十二年度訴字第一三三五號
　　原　　　告　甲○○
　　訴訟代理人　陳國雄律師
　　被　　　告　丙○○○
　　訴訟代理人　乙○○
右當事人間請求返還房屋事件，本院於民國九十三年二月十日言詞辯論終結，判決如
左：
    主    文
被告應將坐落在臺北市○○區○○段二小段六八四地號土地上如附圖甲部分之門牌號
碼臺北市○○○路○段一九五巷一號前部，面積二十六平方公尺之房屋拆除，並將所
占用之如附圖甲部分土地返還予原告及共有人全體。
前項交還土地之履行期間為六個月。
訴訟費用由被告負擔。
本判決於原告以新台幣壹佰肆拾伍萬元為被告供擔保後，得假執行。
    事    實
甲、原告方面：
一、聲明：如主文第一項所示，及為以供擔保為條件之假執行宣告。
二、陳述：臺北市○○區○○段二小段六四八地號土地（以下稱系爭土地），為原告
    與訴外人林金雄、林秀娥、邵林美玉、張錦蓮所共有，被告所有門牌號碼臺北市
    ○○○路二段一九五巷一號前部之房屋（以下稱系爭房屋）無權占用系爭土地，
    所占用之面積經臺北市建成地政事務所派員測量之結果，占用系爭土地如附圖所
    示甲部分，面積為二十六平方公尺，被告無權占用系爭土地，迭經原告請求騰空
    返還，被告均置之不理，為此依據民法第七百六十七條、第八百二十一條之規定
    ，求為判決如訴之聲明。
三、證據：提出土地登記謄本、現場照片各一件等為證，另聲請本院履勘現場並函由
    臺北市建成地政事務所派員現場測量系爭房屋占用面積。
乙、被告方面：
一、聲明：原告之訴駁回。
二、陳述：兩造間就系爭土地確無租賃關係存在，對於測量結果系爭房屋占用系爭土
    地無意見，希望兩造能和解。
三、證據：未提出證據。
    理    由
一、原告起訴主張：被告無權占有原告與其他共有人所共有之系爭土地，迭經請求遷
    讓返還未果，依據民法第七百六十七條、第八百二十一條規定，求為判決命被告
    應將系爭房屋拆除，將所占用如附圖所示之系爭土地返還原告及全體共有人等語
    。被告則以：兩造間就系爭土地無租賃關係存在，希望與原告和解云云置辯。
二、查原告所主張之上開事實，業據提出土地登記謄本、現場照片各一件為證。又系
    爭土地上現有如附圖所示之建物等情，亦經本院會同台北市建成地政事務所人員
    到場履勘、測量無訛，有勘驗筆錄及複丈成果圖附卷可參，且為被告所不爭執，
    堪認原告所為主張之上開事實為可採。
三、按所有權人對於無權占有或侵奪其所有物者，得請求返還之；對於妨害其所有權
    者，得請求除去之。有妨害所有權之虞者，得請求防止之。各共有人對於第三人
    ，得就共有物之全部，為本於所有權之請求。但回復共有物之請求，僅得為共有
    人全體之利益為之。民法第七百六十七條、第八百二十一條分別定有明文。被告
    所有之系爭房屋，無法律上之正當權源，而占用系爭土地上如附圖所示甲部分，
    係屬無權占有，原告本於共有人之地位，為全體共有人之利益，依據民法第七百
    六十七條、第八百二十一條之規定，請求被告將系爭房屋拆除，並將所占用之系
    爭土地如附圖所示甲部分返還於原告及全體共有人，為有理由，應予准許。
四、另按判決所命之給付，非長期間不能履行或經原告同意者，法院得於判決內定相
    當之履行期，民事訴訟法第三百九十六條第一項定有明文。本院審酌被告已在系
    爭房屋
    如欲將系爭房屋拆除並另覓住所，實有妥為安排之必要，是認確非長期間不能履
    行，為此，就本判決主文第一項關於拆屋還地部分之判決，爰依上開民事訴訟法
    之規定，酌定六個月之履行期間。
五、原告陳明願供擔保，聲請宣告假執行，核並無不合，爰酌定相當擔保金額予以准
    許。
六、據上論結，原告之訴為有理由，依民事訴訟法第七十八條、第三百九十六條第一
    項、第三百九十條第二項，判決如主文。
中　　　華　　　民　　　國　　九十三　　年　　　二　　　月　　二十四　　日
                                        臺灣士林地方法院民事第一庭
                                            法      官  蕭錫証
右為正本係照原本作成。
如對本判決上訴須於判決送達後二十日內向本院提出上訴狀。
中　　　華　　　民　　　國　　九十三　　年　　　三　　　月　　  一　  　日
                                            法院書記官  林令令
